【裁判字號】    95,裁,881
【裁判日期】    950427
【裁判案由】    營業稅
【裁判全文】
最  高  行  政  法  院  裁  定
                                     95年度裁字第00881號
上  訴  人  后雅開發有限公司
代  表  人  甲○○
被 上訴 人  財政部臺灣省北區國稅局
代  表  人  許虞哲 (局長)
                          送達代收人乙○○
上列當事人間因營業稅事件，上訴人對於中華民國93年11月30日
臺北高等行政法院92年度訴字第2323號判決，提起上訴，本院裁
定如下：
    主  文
上訴駁回。
上訴審訴訟費用由上訴人負擔。
    理  由
一、按對於高等行政法院判決之上訴，非以其違背法令為理由，
    不得為之，行政訴訟法第242條定有明文。依同法第243條第
    1項規定，判決不適用法規或適用不當者，為違背法令；依
    同法第243條第2項規定，判決有該條項所列各款情形之一者
    ，為當然違背法令。又提起上訴，應以上訴狀表明上訴理由
    並應添具關於上訴理由之必要證據，復為同法第244條第1項
    第4款及第2項所明定。是當事人提起上訴，如以原審判決有
    不適用法規或適用不當為理由時，其上訴狀應有具體之指摘
    ，並揭示該法規之條項或其內容；其以原審判決有行政訴訟
    法第243條第2項所列各款情形為理由時，其上訴狀應揭示合
    於該條款之事實。上訴狀或理由書如未依上述方法表明，或
    其所表明者顯與上開法條規定之違背法令情形不相合時，即
    難認為已合法表明上訴理由，其上訴自非合法。
二、原判決駁回上訴人請求撤銷補徵營業稅之訴，其理由略謂本
    件上訴人涉嫌於民國（下同）八十一年三月間進貨，金額計
    新台幣（下同）八二五、○○○元（不含稅），卻以非交易
    對象協鑫國際貿易有限公司（下稱協鑫公司）開立之統一發
    票，充當進項憑證持以申報扣抵銷項稅額。案經原處分機關
    查獲，審理違章成立，初查乃核定補徵營業稅四一、二五○
    元，並按所漏稅額處七倍之罰鍰計二八八、七○○元（計至
    百元止）。並自九十二年一月一日起，由被上訴人承受臺北
    縣政府稅捐稽徵處有關營業稅業務。經查，上訴人對於其公
    司於八十一年三月間未向協鑫公司進貨之事實並不爭執，僅
    主張略以係其委託記帳之甫安公司葉慧玉盜刻或盜用上訴人
    印章所為云云。惟查，上訴人雖提出協鑫公司負責人邱輝星
    業經臺灣臺北地方法院於八十四年度易字第七二二號、臺灣
    高等法院八十五年度上易字第二三八四號及最高法院八十六
    年度臺上字第六○八七號刑事判決為證，但上訴人所主張之
    葉慧玉盜刻或盜用上訴人印章事實，並未在判決之內，而證
    人葉慧玉到庭否認有盜刻或盜用上訴人印章情事，上訴人主
    張葉慧玉盜刻或盜用事實業經判決在案云云，要無可採。次
    查，上訴人自承七十九年起委託甫安公司代為處理稅務問題
    ，而於復查申請書中雖主張自八十五年左右已未繼續國內之
    營業，故並未申報營業人銷售額與稅額云云。惟查，本件係
    早在八十一年三月間進貨事實，與上訴人所辯八十五年以後
    無關；另上訴人所稱八十四年六月二十八日並未前往被上訴
    人處製作說明紀錄，而係葉慧玉持偽造印章前往一節，查被
    上訴人係以八十四年六月五日北縣稅重一字第二八五六九號
    函通知上訴人於八十四年六月十二日攜帶向協鑫公司進貨經
    過之資料前往核對等情，有該函附於原處分卷可參，是以縱
    係如上訴人所稱由葉慧玉前往，要亦係經由上訴人之委任前
    往者，上訴人竟諉為不知，亦無可信。從而，本件原處分認
    定原告以非交易對象協鑫公司開立之統一發票，充當進項憑
    證持以申報扣抵銷項稅額，核定補徵營業稅四一、二五○元
    部分，並無違誤，訴願決定予以維持，亦無不合，上訴人起
    訴意旨為無理由，應予駁回。至於罰鍰部分，依財政部九十
    三年三月二十九日台財字第○九三○四五一一三三號令頒修
    正之「稅務違章案件裁罰金額或倍數參考表」規定違反加值
    型及非加值型營業稅法案件，其罰鍰倍數已有變更，而關於
    此係屬被上訴人之裁量處分權，被上訴人既未為認諾，原審
    法院自無從代為處分，爰將訴願決定及原處分關於罰鍰部分
    ，均予撤銷，由被上訴人另為適法之處分。
三、本院查：上訴意旨主張被上訴人堅持上訴人與葉慧玉有委任
    關係，卻無法提出受上訴人之委託書，被上訴人據以認定，
    未加調查，違背行政訴訟法第134條、刑事訴訟法第160條採
    證原則。另葉慧玉在台北高等行政法院作證時指出上訴人已
    撤回刑事告訴，事後葉慧玉竟能提出「撤回附帶民事訴訟狀
    」。惟上訴人既已提出刑事訴訟，目的在免除因葉慧玉盜刻
    、盜用本公司大小章所造成的補稅、罰鍰，豈有自行撤回告
    訴，使補稅、罰鍰不得避免之理。況申請撤回附帶民事訴訟
    狀之理由竟稱因損害額尚未備妥確切事證，暫無續行訴訟之
    利益，更是無稽之談。因上訴人在求免稅與罰鍰，若台北縣
    政府稅捐稽徵處免除補稅、罰鍰，何來損害額尚未備妥之事
    。此顯然係葉慧玉脫罪行為，絕非上訴人出爾反爾之作為。
    葉慧玉盜刻或盜用本公司章戳，據以聲請撤回附帶民事訴訟
    ，本公司不知情。本公司遭甫安顧問管理公司盜刻或盜用本
    公司章戳，葉慧玉還代表本公司到稅捐機關說明，並簽名蓋
    大小章。是本公司為不知情受害者，葉慧玉無權代理又作偽
    證，罪證明確。原審未採納上訴人之要求查證，違背刑事訴
    訟法第163條規定，為此請廢棄原判決，並撤銷訴願決定及
    原處分關於營業稅暨罰鍰部分等語，核係上訴人以其主觀上
    對於「上訴人與葉慧玉有無委任關係」、「葉慧玉是否盜刻
    盜用上訴人之章戳」等事實之爭執，就原審取捨證據、認定
    事實及適用法律之職權行使，指摘為不當，而原判決駁回上
    訴人請求撤銷補徵營業稅之訴，究竟有何違背法令、不適用
    法規或適用不當之情事，卻未見上訴意旨為具體之指明，依
    首開規定及說明，其上訴為不合法，應予駁回。至於訴願決
    定及原處分（即復查決定）關於罰鍰部分，既經原審判決予
    以撤銷，尚待被上訴人另為適法之處分，上訴聲明猶請求廢
    棄此部分有利於己之判決，並請求撤銷訴願決定及原處分關
    於罰鍰部分，尤非適法，應併予駁回。
四、依行政訴訟法第249條第1項前段、第104條、民事訴訟法第
    95條、第78條，裁定如主文。
中    華    民    國    95    年    4     月    27    日
                  第三庭審判長法  官  趙  永  康
                              法  官  鄭  淑  貞
                              法  官  侯  東  昇
                              法  官  黃  淑  玲
                              法  官  林  文  舟
以  上  正  本  證  明  與  原  本  無  異
中    華    民    國    95    年    4     月    28    日
                              書記官  彭  秀  玲


司法院資訊處製作；財團法人民間司法改革基金會備份。
